【裁判字號】    90,交聲更,20
【裁判日期】    901123
【裁判案由】    交管條例聲異
【裁判全文】
臺灣板橋地方法院交通事件裁定                      九十年度交聲更字第二號
    原處分機關  交通部公路局臺北區監理所
    異  議  人
    即受處分人  甲○○
右列異議人即受處分人因違反道路交通管理處罰條例案件，對於交通部公路局臺北區
監理所九十年四月六日所為之處分（原處分案號：北監六字第裁四０－ＡＢＶ七０一
九五三號），聲明異議，經本院於九十年六月七日裁定後，不服提起抗告，由臺灣高
等法院撤銷原裁定發回，本院更為裁定如左：
    主  文
異議駁回。
    理  由
一、聲明異議意旨詳如聲明異議狀所載（如附件）。
二、按汽車駕駛人，行經有燈光號誌管制之交岔路口闖紅燈者，處六百元以上一千二
    百元以下罰鍰；又汽車駕駛人，違反道路交通管理處罰條例第五十三條規定者，
    除依原條款處罰鍰外，並予記違規點數三點，民國九十年一月十七日修正前之道
    路交通管理處罰條例第五十三條、第六十三條第一項第二款分別定有明文。
三、查本件異議人即受處分人甲○○，於九十年一月二日下午一時二十分許，駕駛車
    號ＯＳ－四九一號營業小客車，行經臺北市○○路與環河南路交岔路口時（原裁
    決書誤繕為環河南路、長順街口處），闖紅燈右轉之違規事實，業經舉發警員陳
    信宏到庭結證屬實，堪認無訛。異議人雖具狀並到庭辯稱：伊當時係沿環河南路
    往萬板大橋下西藏路方向行駛，駛至西藏路交岔路口時，其行駛方向係綠燈，乃
    向左迴轉，駛至長順街口時，遭警員誤以為係由西藏路紅燈右轉而予攔停舉發，
    伊當時向警員說明並未違規，惟警員不信並稱環河南路、西藏路交岔路口設有監
    視器錄影，伊要求警員當場查核該錄影遭拒，乃拒絕簽收舉發單，舉發警員未調
    閱監視器錄影即率認其違規，其憑空認定舉發顯有不當云云。然異議人上開違規
    事實，業經證人即舉發警員陳信宏到庭證述：「當天我在北市○○○路○段、長
    順街路口執行路檢，主要是舉發西藏路紅燈右轉車輛，我可以確認當時有看到異
    議人車輛自西藏路右轉環河南路，我們才會攔停舉發，攔停之後，我請異議人出
    示證件，異議人原本不願拿出，我說可以從車號查出，異議人才拿出證件，當時
    異議人有質問我為何要開他紅單，我說你紅燈右轉違規，他就說紅燈右轉是我說
    的，我又沒有照相證明，然後我說如果有異議可向法院提出異議，但我請他簽名
    ，他不配合，所以我才在舉發單上記載拒簽收。」「（舉發當時有注意車輛在環
    河南路、西藏路迴轉？）我站的攔停點可以看到該路口車輛是紅燈右轉還是迴轉
    ，我對本件舉發應該不會誤判。」等語甚明（見本院九十年十一月一日訊問筆錄
    ），且經本院至舉發現場勘驗結果，警員攔停地點目視範圍，確實可清晰觀看西
    藏路與環河南路交岔路口車輛行駛情形，有本院勘驗筆錄所附照片可稽，況本件
    舉發警員陳信宏與異議人素不相識，亦無仇怨，其執行公務，自無誣陷異議人之
    理可言，依上所述，堪認舉發警員就本件違規舉發應無誤判之情。至西藏路、環
    河南路交岔路口分隔島上設置之監視器，經查該監視器係臺北市政府警察局萬華
    分局華江派出所協調華江里居民設置，監視器螢幕則設置在華江派出所內監看，
    其監視器鏡頭係固定朝向環河南路二段三三○巷內，用途係在監看該巷內治安情
    形，而非監視環河南路上南北向之交通車流狀況，業經本院函詢臺北市政府警察
    局萬華分局覆稱明確，復經警員陳信宏證述屬實，並經本院至現場勘驗無訛，有
    該分局九十年十月二日北市警萬分交字第九０六三六二六七００號函、本院九十
    年十一月一日訊問筆錄、勘驗筆錄及現場照片在卷可按，足見該監視器並無法監
    視錄影車輛自環河南路、西藏路交岔路口迴轉或自西藏路右轉環河南路等情形，
    自無調閱該監視器錄影帶調查證據之必要，併此敘明。是綜上所述，異議人上開
    所辯，應不足採。又本件異議人上開違規行為後，道路交通管理處罰條例第五十
    三條、第六十三條雖已於九十年一月十七日修正公布，並經行政院命令定自九十
    年六月一日開始施行，惟異議人本件之違規行為既係於上開規定修正前為之，自
    仍應適用修正前之規定裁罰，附此敘明。從而，原處分機關據以援引上開規定，
    裁處罰鍰新臺幣三千六百元，並記違規點數三點，並無不當。本件異議為無理由
    ，應予駁回。
四、據上論斷，應依道路交通案件處理辦法第十九條，裁定如主文。
中      華      民      國    九十      年     十一     月    二十三    日
                                      臺灣板橋地方法院交通法庭
                                          法  官  彭  全  曄
右正本證明與原本無異
如不服本裁定應於送達後五日內向本院提出抗告狀
                                          書記官  梁  宜  庭
中      華      民      國    九十      年     十一     月    二十六    日


司法院資訊處製作；財團法人民間司法改革基金會備份。
